# 优先股债务还是权益判断

提问人：zhs7403 时间：2020-04-07 20:57:25
企业海外发行优先股永续债，如下图，应作为债务还是权益工具合适
2a9606a3da43e4017d23ca50a39272c.png
(24.53 KB, 下载次数: 31)
2020-4-7 20:56 上传

回答人：chenyiwei
考虑以下问题：
1 、发行方的记账本位币是美元还是人民币，或者其他币种？
2 、每年享有购买价格（$1.66）的8%股利，这部分股利是否允许发行方自主选择无限期递延？

提问人：zhs7403 时间：2020-04-08 17:49:34
1 ，美元 2 ，可以自主延期。
这样如何考虑优先股债务还是权益？

回答人：chenyiwei
根据这两点，可能符合权益工具的条件。